臺灣臺南地方法院民事判決
109年度家繼訴字第58號
原      告  李清泉  
送達代收人  吳惠婷  
訴訟代理人  吳家鈴  
被      告  李漢榮  
監  護  人  施美滿  
訴訟代理人  蔡元黃  

被      告  李雅婷  
特別代理人  施美滿  
訴訟代理人  蔡元黃  

被      告  陳昭吟  
訴訟代理人  陳耀宗  
上列當事人間請求分割遺產事件，本院判決如下：
    主      文
被繼承人李魁順所遺留如附表一所示之遺產，應由兩造依附表一
「分割方法」欄所示之方法分割。
訴訟費用由原告李清泉及被告陳昭吟各負擔新臺幣3,377元，由
被告李漢榮、李雅婷各負擔新臺幣1,688元。
    事實及理由
一、原告主張意旨略以：原告之父親即被繼承人李魁順於民國99
    年9月19日死亡，遺有如附表一所示之財產。又兩造分別為
    被繼承人李魁順之子女及孫子女，對被繼承人李魁順之遺產
    均有繼承權。茲因兩造對遺產分割方法無法達成一致之協議
    ，爰依民法第1164條之規定，訴請遺產之分割。
二、被告李漢榮、李雅婷、陳昭吟均陳稱：均同意原告之主張等
    語。
三、經查：
（一）原告主張被繼承人李魁順於99年9月19日死亡，遺有如附
      表一所示之遺產，應由兩造共同繼承，每人應繼分比例如
      附表二所示，惟兩造無法以協議方式分割遺產等情，業據
      原告提出兩造戶籍謄本、被繼承人之除戶戶籍謄本、繼承
      系統表、財政部南區國稅局遺產稅免稅證明書等為證，原
      告之主張自堪信為真正。
（二）又按「繼承人有數人時，在分割遺產前，各繼承人對於遺
      產全部為公同共有；繼承人得隨時請求分割遺產，但法律
      另有規定或契約另有訂定者，不在此限」，民法第1151條
      、第1164條分別定有明文。本件被繼承人所遺有如附表一
      所示之遺產，兩造在分割遺產前，就上述遺產之全部為公
      同共有，兩造目前既無法達成分割遺產之協議，而上述遺
      產亦無不能分割之情形，依照上開規定，原告主張裁判分
      割遺產，即無不合。本院斟酌被繼承人之遺產，應依附表
      一分割方法欄所示之方法分割，較為妥適。
四、分割遺產之訴，係絕對必要共同訴訟，兩造間本可互換地位
    ，本件原告訴請分割遺產雖於法有據，但被告應訴實因訴訟
    性質所不得不然，故應認本件訴訟費用應由兩造依附表二之
    應繼分之比例負擔，較為公平。
五、結論：本件原告之訴有理由，判決如主文。
中　　華　　民　　國　  110　　年　　4　　月　　19　　日
                  家事法庭    法  官  彭振湘
以上正本係照原本作成。
如對本判決上訴，須於判決送達後20日內向本院提出上訴狀。如
委任律師提起上訴者，應一併繳納上訴審裁判費。
中　　華　　民　　國　  110　　年　　4　　月　　19　　日
                              書記官  林睿亭　
附表一：被繼承人李魁順所遺遺產
編號 項  目 面積（平方公尺） 權利範圍 分割方法 1 臺南市○區○○段0000○0000地號 63 全部 變價分割，賣得之價金依附表二兩造應繼分之比例分配。 2 臺南市○區○○段0000○0000地號 12 全部 同上 3 雲林縣○○鄉○○○段0000○ 0000地號 1,436 5分之1 同上 4 雲林縣○○鄉○○○段0000○ 0000地號 625 5分之1 同上 5 雲林縣○○鄉○○○段0000○ 0000地號 709 5分之1 同上 6 臺南市○區○○段000000000○號(門牌號碼：臺南市○區○○里○○街00巷0號) 79.91 全部 同上 


附表二：各繼承人之應繼分
繼承人 應繼分比例 李清泉 3分之1 陳昭吟 3分之1 李漢榮 6分之1 李雅婷 6分之1